【裁判字號】    99,訴,1027
【裁判日期】    990913
【裁判案由】    違反毒品危害防制條例
【裁判全文】
臺灣彰化地方法院刑事判決              99年度訴字第1027號
公  訴  人  臺灣彰化地方法院檢察署檢察官
被      告  甲○○
上列被告因違反毒品危害防制條例案件，經檢察官提起公訴（99
年度毒偵字第1298號），被告於準備程序進行中就被訴事實為有
罪之陳述，經合議庭裁定改行簡式審判程序，判決如下：
    主    文
甲○○施用第一級毒品，累犯，處有期徒刑壹年；又施用第二級
毒品，累犯，處有期徒刑柒月。應執行有期徒刑壹年陸月。
    犯罪事實
一、甲○○前有違反肅清煙毒條例、麻醉藥品管理條例、毒品危
    害防制條例、恐嚇、妨害兵役、賭博等之犯罪記錄，素行不
    良，其並曾於民國94年間，因施用毒品案件，經本院以94年
    毒聲字第136號裁定送觀察、勒戒，惟其畏罪逃亡被通緝，
    後經逮捕歸案並移送觀察勒戒，經勒戒所評定認有繼續施用
    之傾向，再經本院以95年毒聲字第3號裁定送強制戒治，嗣
    經戒治處所評定合格，認無繼續施用毒品之傾向，由本院裁
    定停止戒治，於95年11月14日因停止戒治出監，並經臺灣彰
    化地方法院檢察署檢察官，於95年11月21日以95年戒毒偵字
    第286號、第287號為不起訴處分確定。其於上開觀察、勒戒
    、強制戒治執行完畢釋放後5年內之96年間，又因施用第一
    、二級毒品之案件，經本院以96年訴字第2608號分別判處有
    期徒刑8月、4月，應執行有期徒刑11月；另因施用一級毒品
    之案件，經本院以97年訴字第1036號判處有期徒刑7月，上
    開2案，經上訴駁回確定後，本院以98年度聲字第47號裁定
    定其應執行之刑為有期徒刑1年6月確定，嗣經送監執行，於
    98年12月17日因縮短刑期假釋出監，並交付保護管束，於99
    年3月5日因保護管束期滿未撤銷而視為執行完畢（起訴書誤
    載為同年、月15日）。然其卻於99年1、2月間，先後被查獲
    2 次施用海洛因及1次施用甲基安非他命，為本院於99年5月
    26 日以99年度訴字第546號判決判處應執行有期徒刑1年6月
    ，詎甲○○仍不知戒惕，復基於施用第二級毒品甲基安非他
    命之犯意，於上開判決宣判日之99年5月26日晚上8時許，在
    彰化縣員林鎮員林公園附近，以將第二級毒品甲基安非他命
    置入玻璃球內，再以火燒烤使產生煙霧後吸食之方式，施用
    第二級毒品甲基安非他命1次（玻璃球已因丟棄而滅失）；
    復基於施用第一級毒品海洛因之犯意，另於同日晚上11時許
    ，在其位於彰化縣永靖鄉獨鰲村一村巷179號住處內，以將
    第一級毒品海洛因加水混合後經由針筒注射之方式，施用第
    一級毒品海洛因1次（針筒已因丟棄而滅失）。於同月27日
    晚上6時10分許，因其為列管毒品人口，經警採集其尿液送
    驗，結果呈嗎啡、安非他命及甲基安非他命陽性反應，始查
    悉上情。
二、案經彰化縣警察局員林分局移送臺灣彰化地方法院檢察署檢
    察官偵查起訴。
    理  由
一、按除被告所犯為死刑、無期徒刑、最輕本刑為3 年以上有期
    徒刑之罪或高等法院管轄第1 審案件者外，於刑事訴訟法第
    273 條第1 項程序進行中，被告先就被訴事實為有罪之陳述
    時，審判長得告知被告簡式審判程序之旨，並聽取當事人、
    代理人、辯護人及輔佐人之意見後，裁定進行簡式審判程序
    ；除簡式審判程序及簡易程序案件外，第1 審應行合議審判
    ，刑事訴訟法第273 條之1 第1 項、第284 條之1 分別定有
    明文。本件被告所犯係死刑、無期徒刑、最輕本刑為3年以
    上有期徒刑或高等法院管轄第1審案件以外之罪，並於本院
    行準備程序時就被訴事實為有罪之陳述，本院合議庭依前揭
    規定，經評議結果，裁定改由受命法官獨任行簡式審判程序
    ，先予敘明。
二、上揭犯罪事實，業據被告甲○○於警詢、偵查及本院審理時
    均坦白承認，且其為警查獲時所採集之尿液，經送鑑驗結果
    確呈毒品鴉片類海洛因代謝物及甲基安非他命陽性反應，此
    有其臺灣彰化地方法院檢察署強制到場（強制採驗尿液）許
    可書、列管毒品人口尿液檢體採集送驗紀錄表、詮昕科技股
    份有限公司出具之濫用藥物尿液檢驗報告、委託檢驗尿液代
    號與真實姓名對照認證單各1紙在卷可稽，另有列管人口基
    本資料查詢1紙附卷可考，足認被告之自白與事實相符。且
    查本件被告前因施用毒品案件，經本院以94年度毒聲字第13
    6 號裁定送觀察、勒戒後，認有繼續施用毒品之傾向，再經
    本院以95年毒聲字第3號裁定送強制戒治，嗣經戒治處所評
    定合格，認無繼續施用毒品之傾向，由本院裁定停止戒治，
    於95年11月14日因停止戒治出監，並經臺灣彰化地方法院檢
    察署檢察官於95年11月21日以95年戒毒偵字第286號、第287
    號為不起訴處分確定，有其臺灣彰化地方法院檢察署刑案資
    料查註紀錄表及臺灣高等法院被告前案紀錄表各1份在卷可
    考。被告於95年11月14日因停止戒治出監後，五年內再犯本
    件施用第一、二級毒品犯行，依毒品危害防制條例第23條第
    2項規定，自應依法論科。故本件事證明確，被告施用第一
    級毒品海洛因、第二級毒品甲基安非他命之犯行，堪予認定
    ，均應依法予以論科。
三、查海洛因、甲基安非他命分別為毒品危害防制條例第2條第2
    項第1、2款所明定之第1、2級毒品，是核被告所為，係犯毒
    品危害防制條例第10條第1項之施用第1級毒品罪及同條第2
    項之施用第2級毒品罪。被告於持有第1、2級毒品後，進而
    施用之，其持有之低度行為應為施用之高度行為所吸收，均
    不另論持有毒品之罪。又其所犯上開2罪，犯意各別，行為
    互殊，應予分論併罰。再被告前於96年間，因施用一、二級
    毒品之案件，經本院以96年訴字第2608號分別判處有期徒刑
    8月、4月，應執行有期徒刑11月，另因施用一級毒品之案件
    ，經本院以97年訴字第1036號判處有期徒刑7月，上開2案經
    上訴駁回確定後，經本院以98年聲字第47號裁定合併定其應
    執行之刑為有期徒刑1年6月確定，嗣經送監執行，於98年12
    月17日因縮短刑期假釋出監，並交付保護管束，後於99年3
    月5日因保護管束期滿未撤銷而視為執行完畢等情，有其臺
    灣高等法院被告前案紀錄表1份在卷可按，其於有期徒刑執
    行完畢後5年內，故意再犯本件最輕本刑為有期徒刑以上之2
    罪，均為累犯，皆應依刑法第47條第1項之規定，加重其刑
    。爰審酌被告前有多項犯罪記錄，素行不佳可見，又其曾因
    施用毒品，經送觀察勒戒、強制戒治後，卻未能戒除毒癮，
    猶一再施用毒品不輟，經判處徒刑執行完畢後，仍無法促其
    戒除吸毒之惡習，猶一再施用被查獲，顯然目無法紀，亦可
    見其欠缺戒除毒癮以求重生之決心，更未能善體國家設置觀
    察、勒戒機構，協助毒品施用者戒除毒癮之良法美意，非施
    以較長期與社會隔離之處分，恐難促其在誘惑四起之社會中
    ，萌生戒除毒癮之意志與勇氣，另考及其犯罪之動機、目的
    、所生危害，暨犯罪後坦承犯行，態度尚屬良好等一切情狀
    ，分別量處如主文所示之刑，並定其應執行刑，望其能因自
    省，萌生戒毒之決心，早日脫離毒品之殘害。
據上論斷，應依刑事訴訟法第273 條之1 第1 項、第299 條第1
項前段，毒品危害防制條例第10條第1項、第2項，刑法第11 條
、第47條第1項、第51條第5款，判決如主文。
本案經檢察官劉欣雅到庭執行職務。
中    華    民    國    99    年    9    月    13    日
            刑事第六庭      法  官  葛永輝
以上正本證明與原本無異。
如不服本判決應於收受判決後10日內向本院提出上訴書狀，並
應敘述具體理由。其未敘述上訴理由者，應於上訴期間屆滿後
20日內向本院補提理由書(均須按他造當事人之人數附繕本)
「切勿逕送上級法院」。
中    華    民    國    99    年    9     月    13    日
                            書記官  林盛輝
附錄論罪科刑法條全文
毒品危害防制條例第10條
施用第一級毒品者，處 6 月以上 5 年以下有期徒刑。
施用第二級毒品者，處 3 年以下有期徒刑。

司法院資訊處製作；財團法人民間司法改革基金會備份。
